臺灣臺中地方法院刑事判決　　　　　 94年度中簡上字第439號
上　訴　人　甲○○
即　被　告
上列上訴人因恐嚇等案件，不服本院臺中簡易庭九十三年度中簡
字第三○二九號中華民國九十三年十二月二十九日第一審簡易判
決（聲請案號：臺灣臺中地方法院檢察署九十三年度偵字第一八
四七七號），提起上訴，本院管轄第二審之合議庭，判決如下：
    主  文
上訴駁回。
    犯罪事實及理由
一、本案經本院審理結果，認第一審判決認事用法及量刑均無不
    當，應予維持，並引用第一審簡易判決書（包括聲請簡易判
    決處刑書）記載之事實、證據及理由（如附件）。
二、上訴人即被告（以下簡稱被告）甲○○上訴矢口否認有何恐
    嚇及公然侮辱犯行，辯稱：民國九十三年八月十日下午三時
    許庭訊結束，伊只有對證人即告訴人乙○○說：「下次證人
    出來的話，你就慘了」，並未以臺語「骯髒人」辱罵證人陳
    益源，復未以臺語恫嚇證人乙○○稱：「你欠錢都不還，還
    黑白講，我出去就讓你死得很難看。」等語云云。
三、惟查：被告於聲請簡易判決處刑書所載時地，以臺語對證人
    乙○○恫嚇稱：「你欠錢都不還，還黑白講，我出去就讓你
    死得很難看。」，又以臺語「骯髒人」之穢語辱罵告訴人等
    情，業據證人乙○○於偵查中證述綦詳（見臺灣臺中地方法
    院檢察署九十三年度偵字第一八四七七號偵查卷宗【以下簡
    稱「偵卷」】第二三頁），且當時陪同證人乙○○一同出庭
    之證人即證人乙○○之配偶黃美連於警詢、偵訊證述：被告
    出偵查庭就一直罵，罵到了樓下還在罵，被告罵說要讓證人
    乙○○死得很難看，還有罵證人乙○○：「骯髒人」，因為
    當時偵查庭門剛好打開，所以伊聽得到等語；另證人即當時
    輪值第十一偵查庭法警勤務之法警丁○○於偵查時結證稱：
    被告及證人劉益源開完庭後，準備步出偵查庭，當時門已經
    開了，被告以臺語對證人劉益源恫嚇稱：「你欠錢都不還，
    還黑白講，我出去就讓你死得很難看。」等語，均互核相符
    。又證人丁○○經本院再次傳訊時，亦明確結證稱：被告及
    證人劉益源在偵訊筆錄簽完名後，伊請其二人出偵查庭，準
    備點呼下一案件之當事人，在偵查庭裡面被告就以臺語對證
    人劉益源說：「你出去我絕對會讓你死得很難看，你試試看
    」，因當時偵查庭的門已經打開，二人已經出了偵查庭門口
    門還未關上，被告講話又很大聲，所以偵查庭裡面及外面都
    聽得見，被告走出偵查庭後，還繼續對證人乙○○咆哮等語
    ，而與證人乙○○及黃美連證述情節相符，均堪採信。被告
    空言否認犯行，並不足採。從而，本件事證明確，被告犯行
    已堪認定，應予依法論科。
二、核被告所為，係犯刑法第三百零五條恐嚇罪及第三百零九條
    第一項公然侮辱罪，原審以被告罪證明確，適用刑法第三百
    零五條、第三百零九條第一項（原審判決引用聲請簡易判決
    處刑書漏引同條第一項，應予補正）、第四十一條第一項前
    段、第五十一條第六款，罰金罰鍰提高標準條例第一條前段
    、第二條之規定，就被告恐嚇危害安全罪部分量處拘役三十
    日，公然侮辱部分量處拘役二十日，及定應執行刑拘役四十
    日，並均諭知易科罰金之折算標準，經核其認事用法均無違
    誤，量刑亦屬妥適，被告上訴否認犯行，並無理由，應予駁
    回。
據上論斷，應依刑事訴訟法第四百五十五條之一第一項、第三項
、第三百六十四條、第三百六十八條，判決如主文。
本案經檢察官丙○○到庭執行職務。
中　　華　　民　　國　　94　　年　　11　　月　　22　　日
                  刑事第四庭    審判長法  官  張靜琪
                                      法  官  賴妙雲
                                      法  官  郭妙俐
右正本證明與原本無異。
不得上訴。
                                      書記官  黃雅青
中　　華　　民　　國　　94　　年　　11　　月　　22　　日
附錄本案論罪科刑法條全文：
刑法第三百零五條：
以加害生命、身體、自由、名譽、財產之事，恐嚇他人致生危害
於安全者，處二年以下有期徒刑、拘役或三百元以下罰金。
刑法第三百零九條：
公然侮辱人者，處拘役或三百元以下罰金。
以強暴犯前項之罪者，處一年以下有期徒刑、拘役或五百元以下
罰金。
